【裁判字號】    94,訴,2435
【裁判日期】    950629
【裁判案由】    損害賠償
【裁判全文】
臺灣臺北地方法院民事判決              94年度訴字第2435號
原      告  甲○○
            癸○○
            亥○○
            辰○○
            巳○○
            乙○○
            子○○
            己○○
            午○○
            辛○○
            酉○○
            庚○○
            地○○
            卯○○
            丁○○
            戌○○
            未○○
            丑○○
            寅○○
            申○○
            天○○
            丙○○
共      同
訴訟代理人  馮鉦喻律師
被      告  冠德建設股份有限公司
法定代理人  壬○○
訴訟代理人  梁穗昌律師
複  代理人  戊○○
上列當事人間請求損害賠償事件，本院於民國95年6月15日辯論
終結，判決如下：
    主      文
原告之訴及其假執行之聲請均駁回。
訴訟費用由原告甲○○、癸○○、亥○○、乙○○、子○○、己○○、酉○○、庚○○、  地○○、卯○○、丁○○、戌○○、
未○○、丑○○、寅○○、申○○、天○○、丙○○負擔十分之
九，餘由原告辰○○、巳○○、午○○、辛○○負擔。
    事實及理由
一、原告主張如下：
（一）被告於民國91年銷售臺北市○○區○○路186巷37至41號
      陶淵明社區（下稱系爭社區）房屋期間，即一再標榜係位
      處「陽明山國家公園區」之高級豪宅，並以25%超低建蔽
      率、完善公共設施及交通便捷等吸引消費者，甚至被告於
      相關文宣中更指引消費者自行義路192巷（下稱系爭巷道
      ）進入參觀，並於該巷道沿途廣設指引標示，以加強系爭
      社區房屋坐落位置確實依山傍水、風景秀麗，且交通動線
      方便等印象，進而刺激購屋動機。詎原告於買受系爭社區
      房屋不久，系爭巷道即在92年7月31日遭美麗磺溪社區封
      閉，嗣經詢問，始知悉系爭巷道部分土地，乃屬美麗磺溪
      社區住戶所有，致原告僅能經由擁擠彎曲之行義路186巷
      （下稱186巷）進出。
（二）廣告內容應為兩造契約內容之一部分：
    (1)按廣告之性質究為要約抑或僅為要約引誘，固非無爭議，
      惟依消費者保護法（下稱消保法）第22條規定：「企業經
      營者應確保廣告內容之真實，其對於消費者所負之義務不
      得低於廣告之內容」，已明文將廠商之廣告視為契約內容
      之一部分，故消保法第22條條後段規定企業經營者對消費
      者所負之義務不得低於廣告之內容，乃依據誠實信用原則
      對契約之內容所作解釋之結果，其立法意旨在於使任何足
      以影響消費者形成消費動機、決定訂立契約之廣告宣傳內
      容，均成為契約內容之一部份，使其成為對消費者最低限
      度之保障，故上開規定之適用，實與當事人雙方有無使廣
      告內容成為契約內容一部分之合意無關，廣告內容所以成
      為契約內容之一部分，係基於法律之規定，而非基於當事
      人之約定。
    (2)系爭社區房屋於銷售期間即已為成屋，被告於銷售期間，
      其接待中心確係設在該社區建物大廳，並於文宣廣告中，
      導引消費者自系爭巷道中進入參觀系爭社區房屋，且雙方
      房屋買賣契約書第2條更明文規定：「本房地買賣之廣告
      宣傳品、房屋平面圖與位置示意圖，視為本契約之一部分
      」，故被告確於銷售系爭社區房屋期間，以廣告文宣引導
      消費者自系爭巷道進入參觀成屋一節，且揆之前開說明，
      其中任何足以影響消費者形成消費動機、決定訂立契約之
      廣告宣傳內容，均應視為契約內容之一部份，使其成為對
      消費者最低限度之保障。
（三）被告有欺瞞消費者之惡意：
    (1)關於判斷不實廣告之基本原則，可分為二：
      依一般消費者認知，解釋廣告所傳遞之訊息：
        在解釋一項廣告訊息真實性時，對於訊息所傳遞予讀者
        之印象，可分為「明示的不實」與「暗示的不實」。蓋
        消費者自廣告訊息所獲最後印象，並不限於廣告文義表
        面上之陳述或表示，更包含其中合理之暗示。因此當廣
        告文義內容似乎均為真實時，並不意味該廣告訊息真實
        無偽，而應進一步考慮訊息中所可能包含之其他暗示。
      須從廣告之全體來判斷廣告訊息是否有欺瞞消費者之可
        能：廣告訊息之表達，包括「廣告形式」、「廣告內容
        」與「廣告隱含之意義」，其中前二者於學理上可稱為
        「明示的訴求」，用以與隱含意義之訴求（又稱為「暗
        示的訴求」）相區別。廣告訊息之傳播方式，從結構上
        分析，雖有如上分類，惟在解釋廣告訊息之真實性方面
        ，並無二致，亦即應以廣告給予讀者之一般印象為整體
        考量；簡言之，即須參酌廣告「全體的各部組合」而不
        是「個別的拼圖」。
    (2)美麗磺溪社區竣工圖及「臺北市綜合設計公共開放空間設
      置及管理維護要點」第8點第8款、「臺北市建築物暨法定
      空地綠化實施要點」第12點等規定可知，系爭巷道應屬植
      物枝葉覆蓋之「綠覆面」面積，且不得作為車輛通行使用
      ，有該圖說及78年7月20日北市工都字第00077156號函等
      影本可憑，被告既係美麗磺溪社區之原始起造人，且於銷
      售系爭社區房屋期間，即以「交通便捷」等吸引消費者，
      至被告復以對價方式，向美麗磺溪社區取得公共開放空間
      路權，進而引導消費者通行該處，以暗示交通便捷等情（
      即186巷與系爭巷道均可通行車輛），除有美麗磺溪社區
      區分所有權人會議紀錄影本可佐外（會議記錄「貳、委員
      工作報告」內容中，明確載有：「7/28發函建管處查詢
      北側斜坡道廣告招牌有無申請設立，8/6建管處去函諭令
      冠德公司拆除（8/17拆除）。」、「．．．就北側斜坡
      道．．．告知（被告）過去侵害社區產權之事實．．．」
      等語，足徵被告確實於銷售系爭社區房屋期間，於系爭巷
      道豎立廣告，以引導消費者進入，並經證人方順正到庭證
      稱：「（美麗磺溪社區是有曾經有人提供存摺？）有」、
      「（請敘述存摺之戶名？）存摺戶名為美麗磺溪社區管理
      委員會。」、「（當時是何人拿給證人看的？）是管理主
      任郭重麟。」、「（從存摺看到什麼？）有被告匯的金額
      新臺幣（下同）85,000元，每月都有列」、「（當時提示
      你存摺本的郭重麟有無提到匯款是做何用途？）．．．我
      們閒聊郭重麟都有提到為了路權，就是192巷道的路權」
      等語可稽，足證被告上開行為，確有廣告不實之情形。
    (3)就兩造間之買賣關係言，被告主給付義務固然在於系爭社
      區房屋所有權之移轉，然基於誠信原則，被告應就系爭巷
      道部分路段屬於第三人所有之法定開放空間及不得通行車
      輛等，負有告知、說明之附隨義務，尤其在雙方資訊不對
      稱及被告掌握有該相關資訊之情形下，更應將該情告知原
      告，使能作為決定是否購買系爭社區房屋時之參考，詎被
      告不僅未將該情揭露於原告，更透過暗示性之不實廣告內
      容欺瞞原告，則其顯然悖於誠信，而有附隨義務之不履行
      ，依民法第226條第1項、第227條第1項規定及臺灣高等法
      院90年度上字第684號判決意旨，被告自應負損害賠償之
      責任。
（四）對於被告辯稱部分：
    (1)被告雖辯稱系爭巷道遭人設置欄柵，致影響公眾使用之便
      利性，原告應向有關機關檢舉等語，惟本件所應審究者，
      闕為被告於銷售系爭社區房屋予原告時，是否曾告知該公
      共開放空間不得通行車輛，抑或刻意隱瞞，而非在於何人
      於何時在系爭巷道設置欄柵之「行政不法」，是所辯顯係
      臨訟卸責之詞，實不足採。
    (2)被告復辯稱系爭開放空間至今仍有車輛通行及所以陸續按
      月支付85,050元予美麗磺溪社區，係為分擔支應該社區保
      全管理費用等語，惟依卷附美麗磺溪社區94年8月27日美
      麗磺溪字地9402號函，其內容明確載稱：「四、承前，系
      爭巷道既非公共開放空間，且該巷道所有權為本社區所有
      復為不爭執之事實，本社區當得自行決定如何使用該巷道
      ，因此本社區為加強社區安全與『行車管理』，於該車道
      路徑『設置柵欄』，於法自無不合。」等語，足證系爭法
      定開放空間，除該社區住戶外，第三人根本無從駕駛汽車
      通行該處。又，被告嗣後雖於95年4月6日又提出福泰保全
      股份有限公司（下稱福泰公司）之發票影本，並辯稱所以
      陸續按月支付85,050元予美麗磺溪社區，係為分擔支應該
      社區保全管理費用等語，然姑不論該文書未提出原本以供
      法院核實並證明其真正，僅從該發票影本所載內容以觀，
      至多亦僅能證明被告確曾有支付管理費予福泰公司，但其
      究為何處之管理費用，自該發票中卻無從查知，縱令該發
      票為真，尚不能即當然推認為美麗磺溪社區之管理費。
（五）聲明：(1)被告應給付原告甲○○、癸○○、亥○○、乙○○、子○○、己○○、酉○○、庚○○、地○○、卯○○
      、丁○○、戌○○、未○○、丑○○、寅○○、申○○、
      天○○、丙○○等各5萬元及自起訴狀繕本送達翌日起至
      清償日止，按年息5%計算之利息；(2)被告應給付原告辰○○、巳○○5萬元及自起訴狀繕本送達翌日起至清償日止
      ，按年息5%計算之利息；(3)被告應給付原告陳嘉禛、辛○○5萬元及自起訴狀繕本送達翌日起至清償日止，按年息
      5%計算之利息；(4)供擔保請准宣告假執行。
二、被告答辯：
（一）美麗磺溪社區及陶淵明社區二處皆係被告所建售之建案。
      銷售時之接待中心則設於美麗磺溪社區Ａ建物一樓即在系
      爭巷道旁，故被告於傳單上載「接待中心：臺北市○○○○路192巷」。依現場樹立「開放空間標示牌」，明白告
      示開放空間依法供公眾使用，即任何人皆可行走該開放空
      間內所設連接186巷與系爭巷道之道路，原告稱巷道後來
      被他人封閉等語，自應向有關單位檢舉以依法排除路霸或
      對違法封路者興訟始為正辦。且開放空間之設施「於領得
      建築物使用執照後，應全天開放供民眾使用」此有臺北市
      土地使用分區管制規則第82條之1規定可稽外，另「臺北
      市綜合設計公共開放空間設置及管理維護要點」第19條明
      文規定：「公共開放空間應依審核通過之配置與設施計劃
      等確實提供公眾使用」、第16條更規定：「委理委員會對
      於公共開放空間內任意堆積之廢棄物或架設之廣告物等，
      除應列舉事實提出證據，報請相關主管機關依法處理外，
      得逕予搬離或拆除並要求其負擔所需費用」、第18條：「
      主管機關對於核發使用執照之公共開放空間，應予列管並
      不定期實施抽查，對於違反原備案執行計劃書內容或有關
      規定者，除通知管委會改善外，並依建管法規定處理。」
      經被告派人到場查看，發現該處仍然有汽車來往相通，雖
      有人違法設置欄干，然非被告所為，原告自得依法向有關
      機關檢舉並拆除，原告稱有債務不履行等語，洵非正確。
（二）系爭買賣契約明文約定標的物係坐落186巷，從186巷進出
      亦無不當，並無約定應從系爭巷道進出。原告不可能未到
      現場瞭解出入路徑，況系爭社區及美麗磺溪二個社區之車
      庫出入口皆係設於186巷，而且186巷係早已完成之通行有
      年之巷道，故原告不可能誤以為係從系爭巷道進出，是所
      陳應負擔損害賠償之責等語，顯然有誤。被告所承造之系
      爭社區係為最後落成之社區，其所得使用者即係原已存在
      之巷道，縱道路被圍，並非被告所為，被告對此自不負所
      謂債務不履行之責。又原告所謂經由186巷兩旁停滿車輛
      較為擁擠等語，乃係當地居民主觀之使用狀況及使用習慣
      ，非得據此而主張被告有任何故意過失之債務不履行之行
      為；原告於其消費爭議中申訴內容中主張原先購屋誤信有
      山光水色之附加價值儘失等語，顯然不實。系爭社區外圍
      確臨磺溪，周遭之環境並無改變，原告所謂誤有山光水色
      之價值儘失等語，顯屬不實。且依現場地圖，原告主張由
      且系爭巷道進出較186巷近等語並不符，二者距離實係差
      不多；又謂系爭巷道風光秀麗，186巷彎曲狹小等語，亦
      不實在，186巷較為直行少彎曲，而且巷道兩旁亦無任何
      不雅之處，系爭巷道亦無原告所謂之特殊「秀麗風景」，
      其兩旁亦係民屋。
（三）系爭巷道通行非契約之一部：
    (1)按契約成立要件之意思表示乃由效果意思、表示意思及表
      示行為三個要素，須此三要素兼備，意思表示始謂成立，
      表意人始應受其拘束，今被告僅係供參考前往招待中心路
      徑之用，其在所有售屋廣告皆然，被告亦無與原告約定且
      擔保該巷道通行之意。被告使用供公眾通行之道路由系爭
      巷道進入招待中心，再引導去參觀預售屋並不表示被告有
      要約同意系爭巷道為契約之一部分，蓋既成巷道及法定空
      地開放空間任何人均有通行之權，被告亦當然有權通行，
      則被告於廣告中記載接待中心由系爭巷道進入，自不可能
      有與原告約定系爭巷道為兩造契約內容之合意；且遍觀原
      告所提資料亦無任何被告主張系爭巷道為被告所有，或被
      告主張系爭社區有單獨通行之權，或系爭社區係有通行權
      等等表示，原告強指稱被告有同意將系爭巷道之通行列為
      兩造契約合意之點、被告應依消保法第22條確保系爭巷道
      之通行等語，顯屬不實。
    (2)被告在銷售陶淵明及美麗璜溪二建案時，招待中心設於靠
      系爭巷道之美麗璜溪一樓處，故於傳單上載明「接待中心
      ：行義路192巷」，此與買賣標的之性能、品質、功用，
      乃至原告所稱交通狀況、風景、鄰居皆無牽涉；被告銷售
      房屋時，建設公司於沿路設置路標提醒民眾入內參觀，不
      可與廣告或契約條款同視而混為一談。況現場確有標示牌
      公告表明系爭通道係公共開放空間通路，豈有原告所稱「
      暗示性」欺騙可言？被告更無原告所謂特意引導消費者自
      系爭巷道進入參觀情事，原告實屬曲解。最高法院89 年
      臺上字第2134號判決即指明消保法第22條雖對廣告有所規
      定，惟「標示參觀道路」並非廣告外，最高法院更指明：
      「惟原審既依被上訴人所為廣告內容，認被上訴人於廣告
      上所為用語均僅為對系爭房屋坐落之大自然景觀之描述，
      非有關房屋給付之具體內容，認定被上訴人無廣告不實可
      言，並說明被上訴人所建造之系爭房屋並無與建造執照及
      使用執照所附平面圖不符之情形，顯已對被上訴人所為廣
      告內容予以審酌，其贅述廣告內容非契約之一部分，核與
      判決之結果無涉。」足證原告將招待中心及進入參觀道路
      皆指為廣告並主張為房屋買賣契約之一部分等語，顯無理
      由。
（四）被告並無債務不履行情事：
    (1)系爭巷道係公共開放空間，任何人不得設阻而應供公眾通
      行，美麗磺溪社區所有權人大會會議紀錄稱通知陶淵明社
      區將收回北側斜坡道路權等語，洵屬不實，足證本件事屬
      美麗磺溪與陶淵明社區住戶之爭議，美麗磺溪社區之違法
      行逕，不應嫁禍被告。且被告並未曾於系爭巷道設置廣告
      ，而係設於北面斜坡，原告所指有誤。
    (2)原告若因美麗磺溪社區管委會之違法行為致其無法通行而
      受影響，渠等應依法向警察局或市政府舉發排除，並非向
      被告所購房屋有任何瑕疵或被告有任何債務不履行情事已
      如上述。縱本件有瑕疵，本件原告依民法第356條規定，
      亦已「視為承認所受領之物」，乃至於依民法第365條規
      定，其未於6個月內行權利，若有權利，其權利依法亦已
      消滅；原告所指之系爭巷道並非雙方買賣標的，亦如上述
      ，被告自無給付不完全之情事。
    (3)美麗磺溪社區管委會因要求過路費不遂，竟違法擅設路障
      「收回路權」、「柵欄正式啟用」，非可歸責被告；其函
      覆本院函中諉稱被告銷售期間向消費者表示系爭公共開放
      空間通道為自系爭巷道通往該社區汽車停車場出入口之車
      道等語，完全不實，該社區管委會係違法圍路，為諉卸責
      任，不實嫁禍被告，蓋系爭巷道應依公共開放空間規定供
      大眾通行，況且該開放空間之內容自始即已在現場公告，
      北投分局亦已函請美麗磺溪管委會自行拆除系爭圍欄，否
      則將依法處理，足證設置圍欄非可歸責被告，美麗磺溪管
      委會無「路權」可言，自無權設圍阻路，是被告無可歸責
      ，無債務不履行可言，原告請求賠償120多萬元等語，應
      無理由。
（五）美麗磺溪社區管理委員會函所載皆屬虛偽：
    (1)現場地圖可證186巷係已完成通行數十年之巷道，美麗磺
      溪社區之地下停車場出入口即面對186巷，其停車場出來
      即直接接186巷，該系爭巷道並非為該停車場所設車道路
      徑。美麗磺溪社區管委會來函竟稱「當時銷售人員均向客
      戶（含本社區住戶）表示貴院函文內所附相片之巷道為自
      行義路192巷通往本社區汽車停車場出入口之『車道』，
      且當時自行義路186巷往本社區汽車停車場出入口為封閉
      狀態，汽車無法通行，顯見系爭巷道為本社區住戶汽車對
      外出入之『唯一』車道，則依前述臺北市綜合設計公共開
      放空間設置及管理設置及管理維護要點第4條第3項法文之
      規定，系爭巷道既為本社區之汽車出入口及車道路徑，自
      不應計入公共開放空間計算」完全不實，蓋系爭巷道確非
      美麗磺溪社區之停車場出入口車道路徑，現場更已公告標
      示載明該通路係屬公共開放空間，而該社區停車場出入口
      在186巷，該委員會來函陳稱系爭通路為唯一進出車道等
      語，確屬虛偽，且並無所謂90年道路不通之情形，該管委
      會確係砌詞委責，完全不實，此亦有美麗磺溪社區之基地
      開放空間竣工圖為證，證明系爭巷道部分確係開放空間，
      並且確有計入開放空間面積，並非美麗磺溪社區管理委員
      會所指汽車停車場出入口通道，亦非未計入公共開放空間
      而屬該社區得自行決定如何使用並阻擋通行之巷道。
    (2)當初美麗磺溪社區管理委員會係要求給付權利金，始願讓
      陶淵明社區○○○○○道，未經同意，美麗磺溪社區即違
      法在系爭巷道設路障並只發給其自己社區居○路障遙控器
      ，蓄意違法阻絕通行，原告要求被告給付權利金予美麗磺
      溪社區，惟為被告所拒絕，原告僅須向市府建管處提出檢
      舉，該路障即可被拆除。
（六）被告銷售中心設於美麗磺溪社區，且被告在美麗磺溪仍有
      未售房屋，該社區之保全管理費用由被告分擔每月85,050
      元，並由保全公司福泰公司開發票予被告，此有發票可稽
      ，非美麗磺溪管委會所製收據，該發票更明載係「管理費
      」，非原告所謂路權費證人方順長謂其臆測被告係出資購
      買路權，當初始得通行系爭通路等語，顯屬不實。
（七）聲明：原告之訴及假執行聲請均駁回；如受不利判決，願
      供擔保請准宣告免為假執行。
三、不爭執事實：
（一）系爭社區房屋及美麗磺溪社區之房屋，均為被告所興建之
      建案，原告並向被告購買各該房屋，自興建之初至92年7
      月30日止，系爭社區○路○道主要為系爭巷道及186巷。
（二）系爭巷道於92年7月31日起遭美麗磺溪社區管理委員會設
      置柵欄，致系爭社區居民無法從系爭巷道出入。
四、原告主張被告有上開附隨義務不完全給付之債務不履行一節
    ，為被告所否認，並以前揭情詞置辯。本件主要爭點為被告
    就系爭巷道之通行，是否為其與原告間房屋買賣契約之契約
    標的範圍。如是，被告於建造系爭社區房屋，是否有明知系
    爭巷道係屬美麗磺溪社區私有土地，並非公共空間，卻於廣
    告中錯誤引導消費者，並在系爭巷道至銷售中心遍插廣告，
    而有不完全給付之情事。茲就兩造爭執分敘如下：
（一）按消保法第22條規定「企業經營者應確保廣告內容之真實
      ，其對消費者所負之義務不得低於廣告之內容」，係基於
      保護消費者權益之目的所為之禁止規定，與企業經營者有
      無以廣告為契約內容之主觀意思無關。廣告內容是否成為
      契約內容之一部份，應依廣告所提供之訊息以觀，若廣告
      內容在交易習慣上足使其所訴求之對象即消費者，對該廣
      告將成為契約內容之一部分，具有一定程度之信賴，且廣
      告之內容具體明確，該廣告內容固可為契約內容之一部分
      。惟若依廣告內容客觀以觀，其中部分內容並非企業經營
      者所欲銷售或提供之標的內容，而僅係描述其銷售時之銷
      售地點等客觀事實，尚難逕可認為該銷售地點即必為契約
      內容之部分。查，依原告所提出之系爭社區房屋文宣廣告
      ，其內容略為：「天母磺溪畔．正臨國家森林保護區。智
      慧養生大戶．52-68坪新落成．．．全新落成：00000000
      。接待中心：臺北市112天母行義路192巷入。投資興建：
      冠德建設。．．．」，其所為文宣廣告，固有將接待中心
      位置引導由系爭巷道進入，然由該廣告文宣之整體內容觀
      之，此僅為系爭社區建案於銷售房屋時之位置及路徑引導
      說明，依該廣告文宣所提供訊息以觀，尚難據此即認為該
      廣告有使被告提供系爭巷道進出系爭社區，而作為兩造買
      賣契約內容之意思，或將該接待中心出入路徑，作為社區
      ○○路徑之意思。至兩造房屋買賣契約書第2條雖約定：
      「本房地買賣之廣告宣傳品、房屋平面圖與位置示意圖，
      視為本契約之一部分」等語（本院卷第122 頁），然亦不
      當然使系爭巷道當然成為兩造間房屋買賣契約標的之一部
      分。
（二）原告另主張被告將接待中心引導由系爭巷道進入，並於系
      爭巷道遍插廣告旗幟，有故意誤導消費者之嫌等語。然查
      ，接待中心設於何處，於銷售商常會依建案所定建築位置
      、建案建築期間、資金多寡等各有不同，甚至接待中心與
      建案建築位置不同地點之情形亦所在多有，而關於廣告旗
      幟之設置，亦或依其地理位置而有不同，尚難僅憑接待中
      心位置及廣告旗幟設於系爭巷道，即可認為被告有廣告不
      實之情形。
（三）原告主張被告明知系爭巷道為美麗磺溪社區住戶所有，被
      告曾向美麗磺溪社區○○○巷道的通行權支付費用等語，
      為被告所否認，經查，證人即系爭社區管理主任方順正固
      到庭證稱：美麗磺溪社區管理主任郭重麟曾提供伊存摺，
      顯示被告每月有匯款8萬5千元予美麗磺溪社區，與郭重麟
      閒聊時有談到是為了系爭巷道之路權，而回饋予美麗磺溪
      社區等語，然證人方順正於嗣後陳稱：事實上有這筆錢，
      ．．．（美麗磺溪社區）會議紀錄上有提到回饋金，但是
      否針對系爭巷道這件事伊不是很清楚，這部分伊只是臆測
      等語（本院卷第138-140頁），是關於被告是否曾因為系
      爭巷道之通行權而支付美麗磺溪社區每月若干費用一節，
      依證人方順正前開證言，並無法確認。而被告亦陳稱因銷
      售中心設於美麗磺溪社區，且被告在美麗磺溪社區尚有未
      售房屋，該社區保全管理費由被告分擔每月85,050元，並
      由福泰公司開立發票予被告等情，有被告所提出之統一發
      票影本可佐（本院卷第146-150頁）。至原告所提出之美
      麗磺溪社區區分所有權人會議紀錄關於「貳、委員工作報
      告」部分雖載有：「．．．7/28發函建管處查詢北側斜
      坡道廣告招牌有無申請設立，8/6建管處去函諭令冠德公
      司拆除（8/17拆除）。」、「8/10洪副總再次來訪，希
      望就北側斜坡道一事會談，但本人即告知過去侵害本社區
      產權之事實或許可以不追究，但若要繼續通行，請先將貴
      公司對於本大廈過去二年多該修繕完成的設備先處置完成
      後再談通行問題」等語（本院卷第57頁），惟依該會議紀
      錄內容，僅談及系爭巷道部分將予收回，並要求被告拆除
      設於系爭巷道之廣告招牌，及關於侵害該部分產權之問題
      ，並未明指被告明知系爭巷道為美麗磺溪社區所有，而有
      支付通行相關費用之情節，是該會議紀錄內容所載，亦不
      足證明原告上開主張，是關於原告此部分主張，尚非可取
      。
（四）綜上所述，本件原告主張被告就系爭巷道之通行，為其與
      原告間房屋買賣契約之契約標的範圍等情既無可取，則原
      告主張被告有上開債務不履行之情形，應對原告負損害賠
      償等語，即非正當。
五、從而，原告依契約之法律關係，請求被告給付如聲明所示之
    金額及法定遲延利息，為無理由，應予駁回。原告之訴既經
    駁回，其假執行之聲請即失所附麗，自應併予駁回。
六、本案事證已臻明確，兩造其餘主張陳述及所提之證據，經審
    酌後於本件判決結果無影響，爰不逐一論述，附此敘明。
七、綜上所論，原告之訴為無理由，依民事訴訟法第78條、第85
    條第1項前段，判決如主文。
中    華    民    國    95    年    6     月    29    日
                      民事第二庭  法  官  蔡政哲
上為正本係照原本作成
如對本判決不服，應於送達後20日內，向本院提出上訴狀
中    華    民    國    95    年    6     月    29    日
                                  書記官  曾靖雯


司法院資訊處製作；財團法人民間司法改革基金會備份。
